---
title: "PRÁCTICA PROCESOS ESTOCÁSTICOS "
author: "JORGE CASAN VÁZQUEZ"
date: "23 de noviembre de 2018"
output:
  html_document:
    df_print: paged
  html_notebook: default
  pdf_document: default
---

# Ejercicio 1

Una compañía aseguradora ha determinado de sus registros pasados, que la probabilidad de que se presente algún parte durante un año es del 20%, si el año anterior no presento ninguno. Mientras que la probabilidad desciende al 5%, si ya había planteado algún parte de daños durante el año anterior. Además, se supone que estas cifras se mantienen estables en el tiempo. Determinar:

#### Apartado a
#Características generales de la CM (Cadena de Markow)

```{r warning=FALSE}
library(markovchain)

mt <-matrix(c(0.05,0.95,0.2,0.8), nrow=2, byrow = TRUE)
cmmt1<- new("markovchain", transitionMatrix=mt, states=c("Parte ", "No Parte"), name="CADENA DE MARKOV")
cmmt1
plot(cmmt1)
```
Esta es la representación gráfica de la cadena de Markow

## Apartado b
#Probabilidad de que se presente parte de daños al cabo de 2 años, si en la actualidad no se presentó ninguno
```{r}
vectorinicial<- c(0,1)
etapas <- 2
estadofinal<- vectorinicial*cmmt1^etapas
estadofinal
estadofinal[1,1]
```
Existe un 17% de probabilidad de dar un parte al cabo de los 2 años

## Apartado c
#Probabilidad de que un hogar que ha presentado partes de daños durante el año actual, no presente ninguno al cabo de _n_ años (comportamiento a largo plazo)
```{r}
steadyStates(cmmt1)
```
Existe un 82,6% de no presentar partes en n años

# Ejercicio 2

Una empresa decide mensualmente si se anuncia en la prensa o en la televisión. Si un mes se anuncia en la prensa, lo hace al mes siguiente con una probabilidad del 70%. Por otra parte, si un mes se anuncia en TV, también lo hará el mes siguiente con una probabilidad del 60%. Si se admite que este comportamiento es estable en el tiempo:

## Apartado a
#Caracterizar el Proceso Estocástico

```{r}
ms <- matrix(c(0.6, 0.4, 0.3, 0.7), nrow = 2, byrow = TRUE)
ms
cmmst1 <- new("markovchain", transitionMatrix = ms, states = c("TV", "Prensa"), name = "Tipología de anuncio")
cmmst1
plot(cmmst1)
```

## Apartado b
#Si este mes se anunció en la prensa, calcular la probabilidad de que se anuncie en la prensa al cabo de 2 meses

```{r}
vector2 <- c(0,1)
etapas2 <- 2
final2 <- vector2*(cmmst1^etapas2)
final2[1,2]
```

La probabilidad de anunciarse en prensa a los 2 meses es del 61%

## Apartado c
#Si este mes se anunció en la prensa, calcular la probabilidad de que se anuncie en tv al cabo de 3 meses. Calcule, además, en esas mismas condiciones, la probabilidad de que se anuncie en tv durante dos meses consecutivos

```{r}
vector3 <- c(0,1)
etapas3 <- 3
final3 <- vector3*(cmmst1^etapas3)
final3[1,1]
transitionProbability(cmmst1, "TV", "TV")
```

## Apartado d
#Estudiar el comportamiento a largo plazo en la empresa

```{r}
steadyStates(cmmst1)
```
El comportamiento a largo plazo en la empresa será con una probabilidad para la TV del 42,85% y de la prensa del 57,14%.

# Ejercicio 3

Si un conductor ha tenido un siniestro la probabilidad de que vuelva a tener otro el año siguiente es del 20%, mientras que, si no ha tenido ninguno este año, la probabilidad de que tampoco tenga un siniestro el próximo es del 70%. Determinar:

## Apartado a
#Probabilidad de que tenga un accidente el 7º año, suponiendo que en el año inicial no lo tuvo

```{r}
md <- matrix(c(0.2,0.8,0.3, 0.7), nrow = 2, byrow = TRUE)
md
cmmsd <- new("markovchain", transitionMatrix = md, states = c("Accidente", "No accidente"), name = "Siniestralidad")

vector4 <- c(0,1)
etapas4 <- 7
estadofinal4 <-vector4*(cmmsd^etapas4)
estadofinal4[1,1]
```
Habrá un 27,27% de probabilidades de que lo tenga en el año 7

## Apartado b
#Probabilidad de que no tenga ningún accidente el año n-ésimo, suponiendo que en el año inicial no lo tuvo

```{r}
steadyStates(cmmsd)
```
La probabilidad de que no tenga ningún accidente en el año n-ésimo, suponiendi que el año inciial no lo tuvo es de 72,72%

## Apartado c
#Si este año no ha tenido ningún accidente ¿cuál es la probabilidad de que, al cabo de 5 años, no tenga ningún accidente durante 3 años consecutivos?
```{r}
vectorinicialc<- c(0,1)
etapas5 <- 5
estadofinal5<- vectorinicialc*cmmsd^etapas5
estadofinal5
estadofinal5[1,2]
#61,25% de probabilidad de que al cabo de 5 años no tenga ningún accidente.
```
#La probabilidad de que no presente ninún accidente al cabo de 5 años es de 72,72%
#La probabilidad de que no presente ningún accidente al cabo de 5 años, durante 3 meses consecutivos se reduce considerablemente a 14,85%.


##Apartado d
#Analice la probabilidad de que sufra o no accidentes a largo plazo, en relación con las posibles situaciones iniciales
```{r}
conditionalDistribution(cmmsd, "Accidente")
conditionalDistribution(cmmsd, "No accidente")
```
Esta sería la distribución de probabilidad de que sufra o no accidentes a largo plazo, para calcularlo tendremos que realizar una distribución condicional de la probabilidad en función de los estados.
